智慧財產法院刑事判決
                                100年度刑智上易字第114號
上　訴　人
即  被  告  傅敏中　　
          　　　　　　號
上列上訴人因違反著作權法等案件，不服臺灣臺中地方法院100
年度智易字第60號，中華民國100 年9 月21日第一審判決（起訴
案號：臺灣臺中地方法院檢察署100 年度偵字第2368號），提起
上訴，本院判決如下：
    主  文
上訴駁回。
    事實及理由
一、按提起第二審之上訴，其上訴書狀應敘述具體理由，為第二
    審上訴必備之程式。此觀民國96年7月4日修正公布刑事訴訟
    法第361 條第2 項之規定甚明。倘上訴理由之敘述未合乎具
    體之要求者，其上訴即屬同法第362 條前段所定「上訴不合
    法律上之程式」，第二審法院應依同法第367 條前段之規定
    ，以判決駁回之。至其理由之具體與否，屬第二審法院審查
    範圍，不在第一審法院命補正之列，上訴書狀如已敘述理由
    ，無論其具體與否，即無待其補提理由書或命補正之問題。
    此與上訴書狀全未敘述上訴理由者，第一審法院依刑事訴訟
    法第361 條第3 項之規定，應定期間先命補正之情形，尚屬
    有別。又第二審上訴之目的，既在於請求撤銷、變更原判決
    ，則所謂「具體理由」，自應就原判決如何足以撤銷、如何
    應予變更之「事實上」或「法律上」之具體根據，本於確實
    之訴訟資料暨原因事實之所出，逐一敘述、記載，必已具體
    指出原判決事實認定之所憑有如何之錯誤（如原判決所採之
    證據如何不具證據能力，所為證明力之判斷如何違背經驗、
    論理法則等），法律之適用（尤其實體法）有如何之違誤，
    形式上已足以動搖原判決使之成為不當或違法而得改判之事
    由；必要時並應提出有利於己之事證，期使第二審法院採納
    ，俾為有利於上訴人之認定，始屬合法。上訴理由之敘述，
    應先合乎具體之要求，始有所敘述可取與否之實體審理與判
    斷之問題。是上訴人之上訴書狀雖敘述上訴理由，但僅泛言
    原判決認定事實錯誤、違背法令、量刑失之過重或輕縱等情
    詞，而未依上揭意旨指出具體事由，或形式上雖已指出具體
    事由，然該等事由縱使屬實，亦不足以認為原判決有何不當
    或違法，或其所陳之事由，與訴訟資料所載不相適合，或所
    指摘原判決之「不當」或「違法」根本不存在者，均應認其
    實質上並未符合具體之要件，庶符節制濫行上訴之立法意旨
    。
二、被告傅敏中上訴意旨略以：被告已於100 年8 月10日於臺灣
    臺中地方法院簡易庭達成調解，亦積極賠償被害人之損失，
    且被告對於其行為亦深感悔悟，且兩家公司亦願予被告自新
    之機會，此有木棉花公司刑事陳報狀、和解書、東森公司撤
    回告訴狀、和解書可證。又被告屬輕度肢障，且經濟狀況不
    佳，此有被告中華民國身心殘障手冊影本及清寒證明為證，
    被告目前亦賴打零工維生，被告之配偶亦因個人身體因素而
    無法正常工作，此亦有被告配偶之醫生診斷證明書可證，故
　　被告須獨立負擔全家生活費用，以及支付和解賠償金等費用
  　，實無力繳納6 個月罰金，望能撤銷原判決，給予被告緩刑
    云云。惟查原審就此被告上訴意旨所主張之事實，已於量刑
    時審酌，原判決以：本件被告查獲之後坦認犯行，犯後態度
　　甚佳，且與提告之被害人木棉花公司及東森公司分別於本院
  　達成調解，積極賠償被害人損失，有本院100 年度司中調字
    第1968號及第2096號調解程序筆錄各1 份在卷可憑，並經木
    棉花公司告訴代理人吳國賢於本院審理時稱：「被告從遭取
    締之後，知道他錯了，一直有積極與我們聯絡，也有到我們
    公司來道歉，請給被告一個自新的機會」等語，表達願意原
    諒被告之意，而被告因髖關節置換人工關節而身屬輕度肢障
    ，且收入不佳致其家庭生活經濟狀況拮据，有被告中華民國
    身心殘障手冊影本及清寒證明各1 紙在卷可考，其以書狀陳
    稱迫於生活壓力乃販賣盜版影音光碟牟利，參以本件扣案之
    重製光碟數量非鉅，被告所陳應屬可信，倘依前開法定最輕
    本刑再因累犯加重，被告勢必入監服刑而影響其工作及家庭
    生活甚鉅。是本院認其犯罪之情狀，尚非無可憫恕之處，如
    對其科以最低度之法定刑，仍嫌過重，爰依刑法第59條之規
    定酌減其刑，被告宜知自持，勿再觸法，俾免日後重罰，並
    依法先加後減之。爰審酌被告散布盜版光碟，顯然欠缺保護
    智慧財產權之概念，危害我國國際形象，及其散布之數量非
    多、時間非長，兼衡其犯罪所生之損害，且與告訴人木棉花
    公司及東森公司調解成立，犯後態度尚佳等一切情狀，量處
    如主文所示之刑，並諭知易科罰金之折算標準。原審已審酌
　　被告犯罪之情狀，並予以酌減。又按「受2 年以下有期徒刑
  　、拘役或罰金之宣告，而有下列情形之一，認以暫不執行為
    適當者，得宣告2 年以上5 年以下之緩刑，其期間自裁判確
    定之日起算：一、未曾因故意犯罪受有期徒刑以上刑之宣告
　　者。二、前因故意犯罪受有期徒刑以上刑之宣告，執行完畢
  　或赦免後，5 年以內未曾因故意犯罪受有期徒刑以上刑之宣
    告者。」 刑法第74條第1項就緩刑之要件亦定有明文。而判
　　決亦於理由中提及「被告有如犯罪事實欄所載論罪科刑及執
  　行情形，有臺灣高等法院被告前案紀錄表在卷可佐，其於前
　　案有期徒刑執行完畢5 年內，再犯本件有期徒刑以上之罪，
  　為累犯。」，顯見原審已考量被告因不符合刑法第74條第1
    項關於緩刑之要件，而未給予緩刑。再關於被告以妻子個人
    之因素，而無法正常工作為由提起上訴之部分，查被告所敘
    述之情形，僅為其配偶無法正常工作，並非因配偶患病而另
    須支出醫療費用，亦與其是否有支付罰金之能力無涉。綜上
    所述，原審已於量刑時審酌被告上訴意旨所述之情形，其未
    給予被告緩刑之宣告，亦合於刑法之規定，故被告以其經濟
    狀況，無力支付罰金，望能給予緩刑為由提起上訴，並未指
    出原判決有何量刑失當之具體事由，亦未提出任何原判決有
    何違法或不當之處，自非適法之上訴理由，其上訴自不合法
    律上之程式，爰不經言詞辯論予以駁回。
據上論斷，應依刑事訴訟法第367條前段、372條，判決如主文。
中　　華　　民　　國　　100 　年　　10　　月　  31　　日
                    智慧財產法院第二庭
                          審判長法  官　陳忠行
                                法  官　林洲富
                                法  官　熊誦梅
以上正本證明與原本無異。
不得上訴。
中　　華　　民　　國　　100　 年　　11　　月　　1　　 日
                                書記官  陳士軒